臺灣臺北地方法院交通事件裁定　　　　　　　　　　九十一年度交聲字第五二三號
　　異議人即
　　受處分人 甲○○
右列受處分人因違反道路交通管理處罰條例案件，對於台北市交通事件裁所九十一年
三月二十日所為之處分（原處分：北市裁三字第裁二二—ＡＸＸ０一０五八八號），
聲明異議，本院裁定如左：
        主      文
原處分撤銷。
甲○○不罰。
        理      由
一、按法院受理交通事件，準用刑事訴訟法之規定，道路交通管理處罰條例第八十九
    條前段定有明文，是刑事訴訟法第一百五十四條「犯罪事實應依證據認定之，無
    證據不得推定其犯罪事實。」規定及最高法院四十年台上字第第八六號判例所揭
    示「事實之認定，應憑證據，如未能發現相當證據，或證據不足以證明，自不能
    以推測或擬制之方法，為裁判基礎。」之旨，於法院審理行為人違反道路交通管
    理處罰條例案件時，當有其適用。
二、本件原處分機關認定受處分人即異議人於九十年十二月六日下午六時十分許，駕
    駛車牌號碼三Ｂ—五六一號營小客車，沿台北市○○路○段七十巷往台北市○○
    ○路○段二六九巷方向行駛，途經台北市○○○路○段二六九巷口時，原應注意
    汽車行駛時，駕駛人應注意車前狀況，並隨時採取必要之安全措施，而依當時情
    況亦無不能注意情事，竟疏未注意，於通過該路口時未注意車前狀況，貿然前進
    ，適有被害人簡浚達騎乘車牌號碼ＨＥＴ─三二九號重型機車，沿台北市○○街
    往台北市○○○路○段方向行駛，亦疏未注意車輛行至無號誌而無交通警察指揮
    之交岔路口，左方車應暫停讓右方車先行，又行車速度，依標誌之規定，無標誌
    者行經無號誌之交岔路口，應減速慢行，作隨時停車之準備，猶以四十公里之速
    度未禮讓左方車繼續前進，被告甲○○所駕駛車輛右前保險桿因而擦撞簡浚達重
    型機車右後側，簡浚達人車倒地，因而受有頭部挫傷併腦震盪、左側顏面擦傷、
    右手肘擦傷等傷害，甲○○肇事致人受傷後，非但未停車處理採取救護或其他必
    要措施，亦未向警察機關報告而逕自逃逸，經處理事故之臺北市政府警察局文山
    第二分局交通警察分隊報案循線查獲，因認受處分人有違反道路交通管理處罰條
    例第六十二條第一項之行為而掣單舉發。原處分機關乃依道路交通管理處罰條例
    第六十二條第一項規定裁處吊銷受處分人駕駛執照並永不得再考領駕駛執照之諭
    知（按永不得再考領駕駛執照係道路交通管理處罰條例第六十七條第一項，就汽
    車駕駛人因有違反道路交通管理處罰條例第六十二條第一項規定之違規行為，經
    裁處吊銷駕駛執照後之相關規定，非屬裁罰範圍）。
三、訊據受處分人固不否認有於前開時間駕駛前開車號汽車在前述地點與被害人簡浚
    達騎乘之機車發生碰撞及離開之事實，惟堅決否認有任何違反道路交通管理處罰
    條例之行為，辯稱：因為車禍發生後，簡浚達向我揮揮手，我認為他沒有什麼傷
    ，所以就走了等語。經查，受處分人甲○○固曾與被害人簡浚達發生擦撞，因而
    致被害人簡浚達受有頭部挫傷併腦震盪、左側顏面擦傷、右手肘擦傷等之傷害等
    事實，此為受處分人甲○○於本院調查時所不爭執，並有道路交通事故調查表、
    台北市政府警察局交通警察大隊交通事故分析研判表、台北市政府警察局文山二
    分局交通分隊道路交通事故補充資料表、交通事故談話紀錄表等件附卷可稽；然
    受處分人甲○○於警訊時供稱：當時我因驚慌又緊張，不知所措，故即未下車，
    駛離現場即開往我所受僱位於台北市○○路○段九號之高賓車行，告之該車行負
    責人廖本昌，此時交通分隊員警亦同時循線找到我所屬之車行，隨後即到景美交
    通分隊接受偵訊等語（見本院所調九十一年偵字第三二三五號偵查卷第五頁正面
    ），是受處分人甲○○於事故發生後難免驚慌失措，不知如何處理，且被害人簡
    浚達曾向被告甲○○揮揮手，以致誤認為告訴人簡浚達沒有受傷始駕車離去，參
    以被告甲○○事後已與告訴人簡浚達達成和解，有和解書一紙附卷足參，及受處
    分人肇事後數小時，即同日晚上十時，警方隨即查獲受處分人，受處分人並坦承
    肇事接受訊問，果受處分人意圖逃逸，警方尚難迅速查獲受處分人，且警方以受
    處分人犯有刑法第一百八十五條之四肇事逃逸罪嫌而移送臺灣台北地方法院檢察
    署偵查，經該署檢察官偵查之結果，認受處分人並無違反上開肇事逃逸之犯行，
    於九十一年三月七日以九十一年度偵字第三二三五號為不起處處分確定，此有上
    開處分書一份附卷可稽，從而受處分人所辯並未意圖逃逸，應可採信。
四、綜上所述，原處分機關所認定受處分人有前開違反道路交通管理處罰條例之違規
    事實，尚與事實不符，此外復查無其他積極證據足以證明受處分人有原處分機關
    所認定之前開違規行為，自應作對受處分人有利之認定，原處分機關不察，遽對
    受處分人為前開裁決，即難認為允當，應認受處分人之異議為有理由，自應由本
    院將原處分撤銷，改諭知受處分人不罰，以資適法。
據上論斷，應依道路交通案件處理辦法第二十條前段，裁定如主文。
中      華      民      國    九十一   年     九     月      二十六     日
                                      臺灣臺北地方法院交通法庭
                                          法  官  陳  德  民
右正本證明與原本無異。
如不服本裁定，應於裁定送達後五日內向本院提出抗告狀。
                                          書記官  葉  志  昭
中      華      民      國    九十一   年     九     月      二十六     日
